臺灣花蓮地方法院刑事判決　　　　　　　 94年度訴字第146號
公　訴　人　臺灣花蓮地方法院檢察署檢察官
被　　　告　甲○○
上列被告因違反毒品危害防制條例案件，經檢察官提起公訴（94
年度毒偵字第290號），因被告於準備程序中就被訴事實為有罪
之陳述，經本院合議庭裁定由受命法官獨任行簡式審判程序後，
判決如下：
    主  文
甲○○連續施用第一級毒品，累犯，處有期徒刑壹年肆月，扣案
之第一級毒品海洛因伍包（合計淨重零點肆肆公克）均沒收銷燬
，如附表所示之物均沒收。又連續施用第二級毒品，累犯，處有
期徒刑拾月，扣案之第二級毒品安非他命壹拾伍包（合計毛重壹
拾貳點柒公克）均沒收銷燬，如附表所示之物均沒收。應執行有
期徒刑貳年，扣案之第一級毒品海洛因伍包（合計淨重零點肆肆
公克）、第二級毒品安非他命壹拾伍包（合計毛重壹拾貳點柒公
克）均沒收銷燬，如附表所示之物均沒收。
    事  實
一、甲○○曾因施用毒品案件經送觀察勒戒、強制戒治後，於民
    國90年8月3日免予繼續執行強制戒治而釋放出監。復因施用
    毒品案件，經法院先後判處有期徒刑4月、6月確定，接續執
    行而於91年5月21日縮刑期滿執行完畢。又其甫於93年11月8
    日因犯持有毒品及施用毒品罪，經本院判處有期徒刑1年2月
    確定。仍不知悔改，於前開戒治完畢釋放後5年內，基於施
    用第一級毒品海洛因之概括犯意，自93年12月14日下午4時
    起至94年5月6日下午4時止，在其友人林啟菁位於花蓮市○
    ○街56號3樓之3住處等地，以玻璃球燒烤後吸食之方式，連
    續施用第一級毒品海洛因多次；又基於施用第二級毒品安非
    他命之概括犯意，自93年11月16日晚間某時起至94年5月6日
    下午4時止，在上開地點，以前述方式，連續施用第二級毒
    品安非他命多次。嗣於93年11月18日上午11時，在花蓮市○
    ○街56號3樓之3；93年12月15日下午5時30分，在花蓮市○
    ○街56號前；94年5月8日凌晨2時20分，在花蓮市○○○街
    豐川平交道旁，分別為警採驗其尿液送驗而查獲。並扣得第
    一級毒品海洛因5包（合計淨重0.44公克）、第二級毒品安
    非他命15包（合計毛重12.7公克）及如附表所示甲○○所有
    供施用第一、二級毒品之物。
二、案經花蓮縣警察局花蓮分局、鳳林分局報請台灣花蓮地方法
    院檢察署檢察官偵查起訴。
    理  由
一、上開事實，業據被告甲○○於警詢、偵訊及本院審理中坦承
    不諱，並有其為警查獲三次之尿液檢驗報告3份、法務部鑑
    定通知書2紙在卷可稽，復有如事實欄所示之第一、二級毒
    品及附表所示之施用毒品工具扣案可資佐證，足徵被告之自
    白與事實相符，堪予採憑。本案事證明確，被告施用第一、
    二級毒品之犯行，均堪認定。
二、核被告所為，係犯毒品危害防制條例第10條第1項之施用第
    一級毒品罪及同條第2項之施用第二級毒品罪。被告施用前
    持有第一級毒品海洛因及第二級毒品安非他命，意在供己施
    用，故其持有之低度行為皆應為施用之高度行為吸收，均不
    另論罪。又其先後多次施用第一級毒品海洛因、第二級毒品
    安非他命之行為，均時間緊接，各觸犯構成要件相同之罪名
    ，顯係分別基於概括犯意反覆為之，皆為連續犯，應依刑法
    第56條之規定各論以一罪，並均加重其刑。又被告所犯連續
    施用第一、二級毒品二罪間，犯意各別，行為互殊，罪名不
    同，應予分論併罰。而檢察官雖未就被告93年12月14日後之
    施用第一級毒品犯行及除93年12月14日當日以外之施用第二
    級毒品犯行起訴，然該部分與本案已起訴之犯罪事實有連續
    犯之裁判上一罪關係，應為起訴效力所及，本院自應併予審
    究。再被告曾因施用毒品案件，經法院先後判處有期徒刑4
    月、6月確定，接續執行後於91年5月21日縮刑期滿執行完畢
    等情，有臺灣高等法院被告前案紀錄表及台灣花蓮地方法院
    檢察署刑案資料查註紀錄表各1份附卷可按，其於前案執行
    完畢5年內，再犯本件有期徒刑以上之二罪，均為累犯，各
    應依法加重其刑，並遞加之。爰審酌被告前已因犯多次施用
    毒品罪，經法院判罪確定，並曾經送強制戒治矯治其施用毒
    品惡習完畢而釋放，仍不知悔悟，再度連續施用第一、二級
    毒品，誠屬不該，惟念其坦承犯行，犯後態度良好，且其本
    次施用期間非長，及施用毒品屬於自戕之犯罪性質，尚未對
    他人造成實害等一切情狀，分別量處如主文所示之刑，並定
    其應執行刑。末查扣案之海洛因5包（合計淨重0.44公克）
    、安非他命15包（合計毛重12.7公克），分屬第一、二級毒
    品，均應依毒品危害防制條例第18條第1項前段之規定，宣
    告沒收銷燬之。另扣案如附表所示之物，均係被告所有供其
    本件施用第一、二級毒品犯行所用之物，業據其於本院審理
    時供明在卷，爰依刑法第38條第1項第2款之規定，併予宣告
    沒收。
據上論斷，應依刑事訴訟法第299條第1項前段、第273條之1第1
項，毒品危害防制條例第10條第1項、第2項、第18條第1項前段
，刑法第11條、第56條、第47條、第51條第5款、第38條第1項第
2款，判決如主文。
本案經檢察官許景森到庭執行職務。
中　　華　　民　　國　　94　　年　　10　　月　　11　　日
　　　　　　　　　刑事第二庭    法　官　 林  韋  岑
上列正本證明與原本無異。
如對本判決不服，應於送達後10日內，向本院提出上訴狀。（應
抄附繕本）
　　　　　　　　　　　　　　書記官
中    華    民    國   94     年    10    月    13    日
附表：
〈編號〉〈名稱暨數量〉
    1.    吸管支
    2.    吸食器貳組
    3.    玻璃球肆個
    4.    殘渣袋只
    5.    電子秤壹個
    6.    分裝袋陸拾陸個、空袋陸個
                                                  附錄本
判決論罪之法律條文：：
毒品危害防制條例第10條：
施用第一級毒品者，處6月以上5年以下有期徒刑。
施用第二級毒品者，處3年以下有期徒刑。
